DESARROLLADOR DE SOFTWARE BACKEND

Nahuel Brandán

contact@nahuelbrandan.com

www.nahuelbrandan.com | in () |







SOBRE MI -

Analista en Computación / Desarrollador de Software Backend, con más de 3 años de experiencia, especializado en Python. Recientemente trabajé en la industria aeroespacial. Aplico mis habilidades y conocimientos en el desarrollo de soluciones eficientes y de alta calidad. Defensor de la mejora constante en la documentación técnica y la aplicación de buenas prácticas de desarrollo.

EXPERIENCIA -

Empresa: Satellogic | Desarrollador Backend

06/2022 - 09/2022

Empresa, verticalmente integrada, especializada en satélites de observación de la tierra.

- Con experiencia en el desarrollo de aplicaciones de vuelo de los satélites, utilizando Python.
- Refactorización de una aplicación en 2 entidades separadas, para reducir el acoplamiento.
- Dedicado a mejorar la calidad del código a través de revisiones de código y discusiones técnicas.

Empresa: Ascentio | Proyecto: Sabia-Mar | Desarrollador Backend

08/2021 - 05/2022

Sabia-Mar es una misión satelital, con tecnología avanzada para el estudio del mar y el océano.

- Realicé contribuciones a los módulos de planificación y comunicación de vuelo satelital, utilizando tecnologías como: Python, Docker, FastAPI y APIs.
- Desarrollé tanto el software como las pruebas de validación de unidad e integración, utilizando tecnologías como: Robot Framework, Postman y Pytest.

Empresa: Incluit | Proyecto: Junar | Desarrollador Backend

03/2019 - 07/2021

- Con importante experiencia en el desarrollo de aplicaciones utilizando Python, Django y DRF.
- Integré Autho y Keyclok como capa de seguridad en la gestión de API.
- Realizé una actualización de las versiones y dependencias de Django, reduciendo la deuda técnico.
- Con experiencia en la gestión de datos en diversas bases de datos como Elasticsearch, Redis y Celery.
- Onboarging técnico a +10 nuevos desarrolladores al equipo, brindando orientación y apoyo técnico.

EDUCACIÓN -

Analista en computación (Graduado) | Academia: FaMAF - UNC

10/2018

Carrera con fuerte hincapié en programación, análisis y diseño de sistemas, base de datos y redes de computadoras, combinando una sólida comprensión teórica con habilidades prácticas.

CURSOS -

Autodidacta online | Academia: Platzi

01/2021 - Actualidad

Más de 100 cursos completados y en constante aprendizaje en la academia online para profesionales Platzi, de temáticas variadas como: Habilidades blandas, inglés, desarrollo de software.

HABILIDADES .

- Lenguajes: Python, C.
- Bases de datos: MySQL, MongoDB, Redis, Elasticsearch.
- Frameworks: Django, Django REST Framework, FastAPI, Robot Framework.
- Herramientas: Linux, REST API, Git, GitHub, Bash, Postman, Autho, Docker, Celery.

IDIOMAS

- Inglés: B1 intermedio.
- Español: Nativo.